最高法院刑事判決　　　　　　　　　　　　　　　　　八十八年度台上字第四七號
　　上　訴　人　甲○○　男
右上訴人因偽造文書案件，不服台灣高等法院高雄分院中華民國八十七年九月二十三
日第二審更審判決（八十七年度重上更(三)字第十三號，起訴案號：台灣高雄地方法院
檢察署八十一年度偵字第七四○九、一一九三八號、八十一年度偵緝字第二七三號）
，提起上訴，本院判決如左：
    主  文
上訴駁回。
    理  由
按刑事訴訟法第三百七十七條規定，上訴於第三審法院，非以判決違背法令為理由，
不得為之。是提起第三審上訴，應以原判決違背法令為理由，係屬法定要件。如果上
訴理由狀並未依據卷內訴訟資料，具體指摘原判決不適用何種法則或如何適用不當，
或所指摘原判決違法情事，顯與法律規定得為第三審上訴理由之違法情形，不相適合
時，均應認其上訴為違背法律上之程式，予以駁回。本件上訴意旨略稱：(一)原判決主
文諭知處上訴人有期徒刑壹年拾月，理由內卻謂審酌一切情狀，量處有期徒刑壹年陸
月，主文與理由矛盾。(二)檢察官係以違反行為時戡亂時期貪污治罪條例第四條第一款
之竊取公用器材罪起訴，原審卻依搬運贓物罪論處，兩者並非同一事實，自不得變更
法條，逕行判決，亦無從併究未經起訴之行使偽造公文書罪，均有適用法則不當及未
受請求之事項予以判決之違法。(三)原判決對有利於上訴人之余英雄、梁善勤、楊安雄
供述，如何不足採信，未予論述，亦屬理由不備云云。
惟查原判決撤銷第一審依共同竊取公用器材論處上訴人甲○○罪刑之判決，改以行使
偽造公文書、搬運贓物兩罪，依牽連犯規定，從較重之前罪處斷，已詳認定犯罪事
實之依據及憑以認定之理由，並對上訴人否認知情之辯詞，如何不足採信，予以指駁
，從形式上觀察，原判決並無任何違背法令之處。而有罪判決書，應於主文內記載所
諭知之主刑、從刑或刑之免除，刑事訴訟法第三百零九條第一款定有明文，此乃裁判
者所為被告刑罰範圍之意思表示，並為國家具體刑罰權執行之依據，故科刑之內容，
應專以主文所示為限。至同法第三百十條所定有罪判決書之理由，應行記載事項，並
不包括刑期之多少。原判決既於主文諭知上訴人處以有期徒刑壹年拾月，自應以此為
準，其理由記載審酌上訴人犯罪之一切情狀後，處以有期徒刑壹年陸月，顯為誤載，
於判決結果不生影響（得由原審裁定更正，以期一致），仍難據為合法之第三審上訴
理由。又案件之是否同一，應以起訴之事實為依據，並不受所援引起訴法條之拘束。
本件第一審檢察官起訴事實即謂「每次盜領（所得）均由知情之司機甲○○運出該廠
……」，並不及於劉旗雄、梁善勤、楊安雄如何共謀及實施盜賣公用器材之犯行，則
起訴之事實即係上訴人之搬運贓物行為，縱其誤引盜取公用器材之貪污罪法條，仍應
以事實為準。是搬運贓物部分自在起訴範圍，其有牽連犯關係之行使偽造公文書部分
，依審判不可分原則，應予併究，並無未受請求予以判決之違法。另證人余英雄、共
同被告楊安雄、梁善勤嗣後迴護等詞，如何不足為有利於上訴人之認定，原判決理由
二之(六)闡述甚詳，難指理由不備。上訴意旨徒憑己見，對原審認事用法之職權行使，
任意指摘，自與法律規定得為第三審上訴理由之違法情形，不相適合，其上訴違背法
律上之程式，應予駁回。又本件屬程序判決，上訴人請求宣告緩刑，無從審酌，併予
指明。
據上論結，應依刑事訴訟法第三百九十五條前段，判決如主文。
中      華      民      國    八十八    年      一      月      七      日
                              最高法院刑事第八庭
                                  審判長法官  謝  家  鶴
                                        法官  洪  文  章
                                        法官  花  滿  堂
                                        法官  洪  佳  濱
                                        法官  林  增  福
      右正本證明與原本無異
                                              書  記  官
中      華      民      國    八十八    年      一      月     十三     日
                                                                        Ｔ
